【裁判字號】    97,交聲,200
【裁判日期】    971031
【裁判案由】    違反道路交通管理處罰條例
【裁判全文】
臺灣宜蘭地方法院交通事件裁定         97年度交聲字第200號
移送機關    交通部公路總局臺北區監理所宜蘭監理站
異  議  人  甲○○
即受處分人
上列受處分人因違反道路交通管理處罰條例案件，對於交通部公
路總局台北區監理所宜蘭監理站民國97年7月15日所為之處分（
宜監字第裁43-Z00000000號），聲明異議，本院裁定如下：
    主  文
異議駁回。
    理  由
一、移送機關處分意旨略以：異議人即受處分人駕駛所有車牌號
    碼VC2-787號輕機車，於民國97年4月26日10時02分許行經國
    道5號北上29.7公里處，因機器腳踏車行駛高速公路違規，
    為內政部警政署國道公路警察局第九警察隊員警以公警局交
    字第Z00000000號製單舉發，交通部公路總局臺北區監理所
    宜蘭監理站遂依道路交通管理處罰條例第33條第4項規定，
    裁處異議人罰鍰新台幣（下同）4,000元。
二、異議意旨略以：異議人駕駛上開輕機車於前開日、時，行經
    舉發地點，惟當時異議人係由宜蘭往礁溪北上，誤入國道5
    號北上路段，且交流道路口前無明確指示，待行駛經收費站
    時，始知誤入國道高速公路，且異議人年近80，長年旅居國
    外近30年，對國內道路狀況陌生，行駛於路面標示最右側約
    1公尺寬之車道，以為係允許機車使用之車道，故誤入5號國
    道交流道，並非蓄意等語。
三、按道路交通管理處罰條例第33條第4項規定：「不得行駛或
    進入第一項道路之人員、車輛或動力機械，而行駛或進入者
    ，處新臺幣三千元以上六千元以下罰鍰。」同條例第33條第
    1項規定：「汽車行駛於高速公路、快速公路或設站管制之
    道路……」。查本件異議人固不否認駕駛其所有之車牌號碼
    VC2-787號輕機車，於前開時間行駛於國道5號，惟否認有違
    規事實，並辯稱路標不清、伊不知該道路不許機車駕駛云云
    。而關於本件舉發之過程，依內政部警政署國道公路警察局
    第九警察隊97年6月21日公警九交字第0970972261號函說明
    ：「進入國道5號高路公路各交流道匝道入口前均有設置明
    顯之「汽車專用」、「禁止機車進入」等標誌，且本國交通
    標線、標誌、號誌之圖形設計及設計原意與世界各國大同小
    異，並無太大之差別…」（參見本院卷第8頁），並有內政
    部警政署國道公路警察局第九警察隊於97年9月19日以公警
    九交字第0970905826號函覆本院所附之國道5號高速公路宜
    蘭交流道北上路段匝道入口處交通標誌照片2幀在卷可稽（
    參見本院卷第20至21頁）。再高速公路禁止機車通行，係一
    般道路駕駛人所應具備之基本常識，是本件異議人確有明知
    該道路為高速公路，仍騎乘其所有輕機車進入高速公路之違
    規事實。從而，移送機關裁罰4,000元，並無不當。本件異
    議為無理由，應予駁回。
據上論斷，應依道路交通案件處理辦法第19條，裁定如主文。
中    華    民    國    97    年    10    月    31    日
                  交通法庭法  官  辜漢忠
以上正本證明與原本無異。
如不服本裁定，應於裁定送達後5日內，向本院提出抗告狀。（
應附繕本）
                          書記官  許麗汝
中    華    民    國    97    年    10    月    31    日


司法院資訊處製作；財團法人民間司法改革基金會備份。
